【裁判字號】    90,訴,4508
【裁判日期】    901018
【裁判案由】    返還借款
【裁判全文】
臺灣臺北地方法院民事判決  九十年度訴字第四五○八號
    原      告  誠泰商業銀行股份有限公司
    法定代理人  甲○○
    訴訟代理人  丙○○
                丁○○
    被      告  乙○○
                戊○○
右當事人間請求返還借款事件，本院判決如左：
    主    文
被告應連帶給付原告新台幣柒拾捌萬參仟零柒拾捌元，及如附表所示之利息暨違約金
。
訴訟費用由被告連帶負擔。
    事    實
甲、原告方面：
一、聲明：如主文第一項所示。
二、陳述：被告乙○○於民國九十年五月三十日邀同被告戊○○為連帶保證人，向原
    告借款新台幣（下同）八十萬元，約定借款期限三年，且以年息百分之十八計付
    ，按月攤還本息，如遲延繳納時，除按上開利率計息外，並自逾期日起至清償日
    止，其逾期六個月以內者，並按上開利率百分之十，逾期六個月以上者，超過部
    分按上開利率百分之二十加付違約金，又不論本金或利息如有一部分遲延，即喪
    失期限利益，其債務視為全部到期。詎被告自九十年六月三十日起即未依約攤還
    本息，迭經原告催槁仍未獲清償，偉此，依消費借貸及連帶保證之法律關係，訴
    請被告連帶給付七十八萬三千零七十八元，及如附表所示之利息暨違約金。
三、證據：提出借款契約書影本乙份為證。
乙、被告方面：
一、聲明：原告之訴駁回。
二、陳述：固不爭執積欠之金額及利息、違約金，惟希望延期清償。
    理    由
一、按當事人得以合意定第一審管轄法院，但以關於由一定法律關係而生之訴訟為限
    ，前項合意，應以文書為之，民事訴訟法第二十四條定有明文。依被告簽具予原
    告之借款契約書第二十七條約定，兩造合意以本院為本契約涉訟時之第一審管轄
    法院，是以原告向本院提起本件清償債務之訴，核與首揭規定，尚無不合。
二、原告主張被告乙○○於九十年五月三十日邀同被告戊○○為連帶保證人，向原告
    借款八十萬元，約定借款期限三年，且以年息百分之十八計付，惟被告自九十年
    六月三十日起即未依約清償本息，被告乙○○前所借之債務已視為全部到期，迄
    今積欠七十八萬三千零七十八元，及如附表所示之利息暨違約金等情，業經原告
    提出借款契約書影本乙份為證，且為被告所不爭執，堪信為真實。
三、雖被告辯稱希望能延期清償云云，惟按借用人應於約定期限內，返還與借用物種
    類、品質、數量相同之物；遲延之債務，以支付金錢為標的者，債權人得請求依
    法定利率計算之遲延利息，但約定利率較高者，仍從其約定；當事人得約定債務
    人不履行債務時，應支付違約金，民法第四百七十八條、第二百三十三條第一項
    、第二百五十條第一項分別定有明文。又連帶保證者，乃保證人與主債務人連帶
    負債務履行責任之保證，具有連帶債務之性質。又保證債務，除契約另有訂定外
    ，包含主債務之利息、違約金、損害賠償及其他從屬於主債務之負擔；另連帶債
    務之債權人，得對債務人中之一人或數人，同時或先後請求全部或一部之給付，
    民法第七百四十條、第二百七十三條第一項分別定有明文。原告主張被告乙○○
    未依約還款，已如前述，則其依系爭消費借貸契約及民法第四百七十八條規定自
    應負清償借款之責；被告戊○○既均擔任原告系爭借款之連帶保證人，依兩造不
    爭之借款契約書，自應負就被告乙○○所欠之借款債務連帶清償責任。是被告此
    項抗辯委無足取。
四、從而，原告依金錢消費借貸及連帶保證法律關係訴請被告連帶清償借款七十八萬
    三千零七十八元，及如附表所示之利息暨違約金，為有理由，應予准許。
據上論結，原告之訴為有理由，依民事訴訟法第八十五條第二項，判決如主文。
中      華      民      國    九十      年      十      月      十八    日
                                            民事第一庭法      官  許純芳
如對本判決上訴，須於判決送達後廿日內向本院提出上訴狀
附表：
┌──────────┬──────────────┬────────────────┬───┐
│金額（新台幣）      │利                        息│違            約              金│備  註│
│                    ├──────────┬───┼───┬────────────┤      │
│                    │利                率│起迄日│起迄日│計     算     標     準 │      │
├──────────┼──────────┼───┼───┼─────┬──────┼───┤
│七八三、０七八元    │年息百分之十八      │7.│7.│逾期六個月│超過六個月者│      │
│                    │                    │起至清│起至清│以內按上開│超過部分按上│      │
│                    │                    │償日止│償日止│利率百分之│開利率百分之│      │
│                    │                    │      │      │十        │二十        │      │
└──────────┴──────────┴───┴───┴─────┴──────┴───┘


司法院資訊處製作；財團法人民間司法改革基金會備份。
